【裁判字號】    97,豐簡上,362
【裁判日期】    970619
【裁判案由】    違反著作權法
【裁判全文】
臺灣臺中地方法院刑事判決           97年度豐簡上字第362號
上  訴  人  臺灣臺中地方法院檢察署檢察官
被      告  甲○○
上列上訴人因被告違反著作權法案件，不服本院民國97年3月21
日97年度豐簡字第133號刑事簡易判決（檢察官聲請簡易判決處
刑案號：97年度偵字第365號），提起上訴，本院管轄第二審合
議庭判決如下︰
      主      文
上訴駁回。
甲○○緩刑貳年。
    犯罪事實及理由
一、本案經本院合議庭審理結果，認第一審簡易判決認事用法及
    量刑均無不當，應予維持，並引用第一審判決書記載之犯罪
    事實、證據及理由（如附件）。
二、檢察官循告訴人群體工作室股份有限公司（下稱群體公司）
    請求提起上訴意旨略以：告訴人發行之霹靂布袋戲屬連續劇
    集，長期以每週發行2集之形式，觀眾固定每週至合法出租
    店租借當期影片，但現被告未經告訴人許可擅自將下載來之
    影片上傳予公眾流通網站，致使應付費收看之不特定觀眾得
    以免費下載收看，影響告訴人權益甚重，然被告於犯罪後從
    未向告訴人表達歉意或真正和解誠意，原審僅判處拘役55日
    ，顯然過輕，爰提起上訴請求撤銷改判等語。
三、經查：
  (1)被告於民國96年3月間某日起至同年11月10日為警查獲時止
    ，在其位在臺中縣大雅鄉○○路362巷16號之住處，由其以
    所有之電腦主機連結上網至網際網路上，自網際網路上之「
    無限討論區」網站上下載上開「霹靂開疆紀5-24集」之視聽
    著作檔案，並重製至其電腦主機硬碟內，再基於以公開傳輸
    之方法侵害他人著作財產權之犯意，利用其向「無限討論區
    」網站內之「布布劇集介紹區」申請之「小几排」帳號，將
    上開侵害群體公司所享有著作財產權之「霹靂開疆紀5-24集
    」視聽著作檔案，上傳至上開網站之帳號內，並在「無限討
    論區」網站上之「布布劇集介紹區」，張貼檔案超連結之訊
    息，供上網瀏覽該論壇之不特定會員免費下載，公開傳輸「
    霹靂開疆紀5-24集」之視聽著作，而侵害群體公司之著作財
    產權之犯罪事實，業據被告於警詢、偵查及本院審理時坦承
    不諱，核與告訴代理人王振宇指訴之情節相符，並有侵權影
    集檔案清冊、鑑識報告書1紙、群體公司經濟部公司執照、
    營利事業登記證、智慧財產權證明書、專屬授權書、正版「
    霹靂開疆紀」視聽著作照片、被告甲○○以「小几排」帳號
    在網路上公開傳輸上揭視聽著作檔案之網頁資料1份、網擎
    資訊軟體股份有限公司用戶資料及來源IP資料、臺灣索尼通
    訊網路股份有限公司IP用戶資料及Login歷程資料、查獲照
    片15張等在卷可參，復有被告所有供上傳下載檔案所用之電
    腦主機1台扣案可為佐證，足認被告上開自白與事實相符，
    從而本件事證明確，被告以重製及公開傳輸之方式侵害告訴
    人著作財產權之犯行堪以認定。原審認被告所為，係犯著作
    權法第91條第1項、第92條之罪，判處拘役55日，並依刑法
    第41條第1項前段之規定，諭知以新台幣2千元折算1日為易
    科罰金之折算標準，其認事用法，並無不當。
  (2)檢察官上訴意旨雖認原審量刑過輕等語，惟：關於刑之量定
    ，係實體法上賦予法院得為自由裁量之事項，倘其未有逾越
    法律所規定之範圍，或濫用其權限，即不得任意指摘為違法
    ，最高法院著有75年台上字第7033號判例可資參照，且在同
    一犯罪事實與情節，如別無其他加重或減輕之原因，下級審
    量定之刑，亦無過重或失輕之不當情形，則上級審法院對下
    級審法院之職權行使，原則上應予尊重（最高法院85年度台
    上字第2446號判決意旨參照）。本件被告所犯著作權法第92
    條擅自以公開傳輸之方式侵害他人著作財產權之法定刑為3
    年以下有期徒刑、拘役或科或並科新台幣75萬以下罰金，原
    審參酌被告之素行、犯罪所造成之損害、犯後坦承犯行，於
    原審調查時明確表達願於100萬元以內與告訴人達成和解，
    然因故未能達成和解（見原審卷第9頁）等一切情狀，於法
    定量刑範圍內予以量處，即無不當，且量刑本屬法院就個案
    為裁量之職權，原審綜合各情，判處被告拘役55日，如易科
    罰金以新台幣2千元折算一日，難謂有何違法失當之處。至
    於檢察官所指被告未賠償告訴人之損失等節，亦據原審於量
    刑時所斟酌，已如前述，且本件被告與告訴人已於97年6月6
    日達成和解，有和解書1紙在卷可參（至和解書雖記載告訴
    人撤回關於本件違反著作權法之告訴，然依刑事訴訟法第23
    8條第1項規定，告訴人僅得於第一審言詞辯論終結前撤回告
    訴，本件既已上訴二審，告訴人已無從撤回告訴，惟仍有不
    再追究被告刑事責任之意）。因此，本院認檢察官循告訴人
    之請求，以原審量刑過輕為由，提起上訴請求撤銷改判，為
    無理由，應予駁回。末按，被告前未曾因故意犯罪受有期徒
    刑以上刑之宣告，有臺灣高等法院被告前案紀錄表在卷可按
    ，其因一時失慮，致為本件犯行，犯後已坦承犯行，態度尚
    佳，顯見其已有悔悟之心，被告經此偵審程序與科刑之教訓
    ，當能知所警惕而信無再犯之虞，本院因認對其所宣告之刑
    ，應以暫不執行為適當，爰併諭知緩刑2年，以啟自新。
據上論斷，應依刑事訴訟法第455條之1第1項、第3項、第373條
、第368條，刑法第74條第1項第1款，判決如主文。
本案經檢察官乙○○到庭執行職務。
中    華    民    國    97    年    6     月    19    日
                     台灣台中地方法院刑事第二庭
                         審判長法  官  曾佩琦
                               法  官  許金樹
                               法  官  陳姵君
上為正本係照原本作成
不得上訴。
                               書記官  莊金屏
中    華    民    國    97    年    6     月    19    日


司法院資訊處製作；財團法人民間司法改革基金會備份。
